最　高　行　政　法　院　裁　定
　　　　　　　　　　　　　94年度裁字第00234號
抗　告　人　甲○○
　　　　　　　　　　　　　送達.
　　　　　　　　　　　　　中正.
上列抗告人因與相對人臺灣板橋地方法院間民事事件，對於中華
民國92年9月30日臺北高等行政法院92年度訴字第3622號裁定，
提起抗告，本院裁定如下︰
　　主  文
抗告駁回。
抗告訴訟費用由抗告人負擔。
　　理  由
一、本件抗告人在原審起訴意旨略以：抗告人除於民國89年7月
    28日就給付工程款向相對人聲請對訴外人日月營造有限公司
    核發支付命令外（因訴外人日月營造有限公司於支付命令送
    達後20日不變期間內向相對人提出異議，依民事訴訟法第51
    9條第1項規定，以抗告人上開支付命令之聲請視為起訴，以
    下簡稱前案），另於89年9月16日就給付工程逾期違約金對
    訴外人日月營造有限公司向相對人提起民事訴訟（案號：89
    年度訴字第1823號，以下簡稱後案），此有抗告人提出之民
    事起訴狀繕本可稽，惟相對人延宕3年後，將前後兩案混為
    一談，而就後案以支付命令事件處理，而於92年6月20日以
    板院通民敏訴字第1823號函通知抗告人，後案經相對人以89
    年度促字第29218號支付命令裁定駁回抗告人之聲請，請抗
    告人於該函到達15日後儘速攜帶身分證、印章及原繳款收據
    向相對人之出納室洽領裁判費新台幣貳萬柒仟玖佰零陸元。
    抗告人因認相對人以前案有應調查之事項為由，逕將抗告人
    合法起訴之後案終止退回抗告人，顯已違反民事訴訟法之規
    定，且損害抗告人之訴訟權及債權，乃依行政訴訟法第12條
    第1項：「民事或刑事訴訟之裁判，以行政處分是否無效或
    違法為據者，應依行政爭訟程序確定之。」之規定，提起本
    件行政訴訟，聲明求為：1.撤銷被告92年6月20日板院通民
    敏訴字第1823號函。2.命被告續行該89年度訴字第1823號乙
    案。3.訴訟費用由被告負擔之判決。
二、原審以：經查，相對人92年6月20日板院通民敏訴字第1823
    號函載：「．．．主旨：請於函到15日後儘速向本院出納室
    接洽領回裁判費新台幣貳萬柒仟玖佰零陸元，請查照。說明
    ：1、本院受理　台端與被告日月營造有限公司間89年度訴
    字第1823號給付工程款事件，經以本院89年度促字第29218
    （該函誤載為2938）號支付命令裁定駁回台端之聲請在案。
    2 、台端聲請退還所繳之裁判費，業經核定，請攜帶身分證
    、印章及原繳款收據向本院出納室洽領。．．．」內容以觀
    ，係相對人於裁定駁回抗告人前後兩案之聲請後，就抗告人
    聲請退還所繳之裁判費，通知抗告人於該函到達15日後儘速
    攜帶身分證、印章及原繳款收據向相對人之出納室洽領裁判
    費新台幣貳萬柒仟玖佰零陸元，此乃相對人所行使之職權，
    目的在達成民事司法之任務，則在此一範圍內之國家作用，
    當屬廣義司法之一，事屬民事訴訟範疇，又抗告人請求命相
    對人續行訴訟，亦屬民事司法範疇，非屬行政法院之審判權
    限，是本件抗告人之訴顯非合法，因而為抗告人敗訴之裁定
    。
三、按「公法上之爭議，除法律別有規定外，得依本法提起行政
    訴訟。」、「訴訟事件不屬行政法院之權限者，行政法院應
    以裁定駁回之。」行政訴訟法第2條、第107條第1項第1款分
    別定有明文。本院核原判決依上開規定及說明，尚無違誤，
    抗告意旨仍執陳詞主張本件為公法上之爭議，聲明廢棄改判
    。惟查本件原裁定已詳予剖析論駁，指明本件為普通法院民
    事訴訟案件，非屬本院職掌範圍，抗告意旨無非抗告人持其
    主觀法律見解之歧異，斤斤指摘，核無足取。從而本件抗告
    意旨為無理由，應予駁回。
四、依行政訴訟法第104條、民事訴訟法第95條、第78條，裁定
    如主文。
中    華    民    國    94    年    2    月    17     日
                  第四庭審判長法  官　徐　樹　海
                              法  官　高　啟　燦
                              法  官　吳　錦　龍
                              法  官　黃　合　文
                              法  官　林  茂  權
以  上  正  本  證  明  與  原  本  無  異
中    華    民    國    94    年    2    月    17     日
　　　　　　　　　　　　　　　書記官　張　雅　琴
